臺灣高等法院刑事判決　　　　　　　　　　　　　九十一年度上易字第一九八七號
　　上　訴　人
　　即　被　告　甲○○
右上訴人因詐欺案件，不服臺灣台北地方法院八十九年度易字第一五八四號，中華民
國九十一年五月二十日第一審判決（起訴案號：臺灣台北地方法院檢察署八十九年度
偵字第一二九一○號），提起上訴，本院判決如左：
    主  文
上訴駁回。
    事  實
一、甲○○原為台北市第七信用合作社（下稱七信，已於民國八十七年七月二十七日
    改制為安泰商業銀行和平分行）會計室股長，因投資股票失利在外積欠債務，竟
    基於意圖為自己不法所有之概括犯意，連續於如附表所示之時間，向行內負責收
    受支票之不知情之工讀生林獻崎謊稱：願代送支票至合作金庫云云，使林獻崎陷
    於錯誤，交付如附表所示之台灣省合作金庫營業部之支票五紙，甲○○得手後，
    再分別存入其母親簡陳玉佩設於七信瑩橋分社之六四五三之二號帳戶及其自己設
    於華信商業銀行營業部之一六一二九之九號帳戶交換兌領，共計詐得如附表所示
    新台幣七千四百五十萬元。
二、案經台灣台北地方法院檢察署檢察官簽分偵查起訴。
    理  由
一、上訴人即被告（以下簡稱被告）甲○○經本院合法傳喚，雖未到庭陳述，惟其迭
    於偵查及原審審理時對於上開事實自白不諱，核與證人王武男、陳淑妙等人指證
    相符，復有支票影本（參八十七年度偵字第一七九一三號卷第十頁、第二七頁、
    第二八頁）、支票簽收表（參同上偵查卷第十二頁）、收據、華信商業銀行可轉
    讓定存單影本計九張（參同上偵卷第二一頁至二六頁）、華信商業銀行八十八年
    四月九日八八營存字第一○一八二號函及客戶基本資料查詢、安泰商業銀行八十
    八年五月十八日八八安汀字第四一二號及簡陳玉佩原於台北第七信用合作社螢橋
    分社帳號00000000000000號帳戶活期儲蓄存款交易報表華信商業
    銀行八十八年五月二十七日八八營存字第一一三八○號函及甲○○000000
    00000000號帳戶往來明細表、台灣省合作金庫營業部函及社團存款一○
    五八帳戶八十六年十一月八日簽發票號0000000，金額為一千萬元及八十
    七年三月二十日簽發票號0000000號，金額七百萬元之支票影本各一紙在
卷可稽（參台北地方法院八十八年度易字第一三五○號卷第四十頁至第七四頁、
    第七八頁、第七九至八一頁），核與證人林獻崎於台灣台北地方法院八十八年度
    易字第一三五○號案件審理時及本院八十九年度上易字第三九六號案件審理時所
    證述情節相符，堪認被告之自白與事實相符。本件事證明確，被告犯行堪以認定
    ，應依法論科。
二、核被告所為，係犯刑法第三百三十九條第一項之詐欺取財罪。其先後五次犯行，
    時間緊接，所犯構成要件相同，顯係基於概括犯意為之，為連續犯，應論以一罪
    ，並加重其刑。至被害人安泰商業銀行和平分行委任之代理人律師雖於本院主張
    ：被害人於原審曾提出合作金庫之客戶交易資料查詢單及被告所做之帳本，兩者
    所記載之利息金額不符，顯有另行詐領被害人存放於合作金庫之活存及定期存款
    利息計三千七百二十四萬一千九百二十一元等語，惟無法提出積極證據證明被告
    如何詐領，亦無法證明被告所為與本件犯行有如何之裁判上一罪之關係，本院自
    無法併案審理，附此敘明。
三、原審本於同上見解，適用刑法第五十六條、第三百三十九條第一項，罰金罰鍰提
    高標準條例第一條前段，並審酌被告之犯罪動機、所生危害，犯罪後態度及已償
    還三千萬元予被害人安泰銀行，有收據一紙附卷可憑（參原審刑事卷宗第一一七
    頁）等一切情狀，量處有期徒刑三年。經核原審認事用法均無不合，量刑亦稱允
    當，被告不服原審判決，具狀上訴指摘原判決不當，為無理由，應予駁回。
四、被告經合法傳喚，無正當之理由不到庭，爰不待其陳述，逕行判決。
據上論斷，應依刑事訴訟法第三百六十八條、第三百七十一條，判決如主文。
本案經檢察官李進誠到庭執行職務。
中      華      民      國    九十一    年      九      月      十二    日
                              臺灣高等法院刑事第十三庭
                                  審判長法  官  蔡    燉
                                        法  官  盧  彥  如
                                        法  官  鄧  振  球
右正本證明與原本無異。
不得上訴。
                                        書記官  洪  秋  帆
中      華      民      國     九十一   年      九      月      十六    日
附表
┌──┬──────┬─────────┬────────┬───────┐
│編號│日       期 │   帳        號   │  票    號│面額（新台幣）│
├──┼──────┼─────────┼────────┼───────┤
│ 一 │八十六年十一│一○五─八        │0000000  │一千萬元      │
│    │月八日      │                  │                │              │
├──┼──────┼─────────┼────────┼───────┤
│ 二 │八十七年三月│一○五─八        │0000000  │七百萬元      │
│    │二十日      │                  │                │              │
├──┼──────┼─────────┼────────┼───────┤
│ 三 │八十七年五月│五一─五          │0000000  │三千萬元      │
│    │七日        │                  │                │              │
├──┼──────┼─────────┼────────┼───────┤
│ 四 │八十七年七月│五一─五          │0000000  │七百五十萬元  │
│    │二日        │                  │                │              │
├──┼──────┼─────────┼────────┼───────┤
│ 五 │八十七年七月│五一─五          │0000000  │二千萬元      │
│    │十四日      │                  │                │              │
└──┴──────┴─────────┴────────┴───────┘
附錄：本案論罪科刑法條全文
刑法第三百三十九條
意圖為自己或第三人不法之所有，以詐術使人將本人或第三人之物交付者
，處五年以下有期徒刑、拘役或科或併科一千元以下罰金。
以前項方法得財產上不法之利益或使第三人得之者，亦同。
前二項之未遂犯罰之。
